臺灣臺北地方法院民事判決　九十一年度國貿字第二一號
　　原　　　告　甲○○○○○○.
　　法定代理人　丙○○Mr..
　　被　　　告　金誠科技股份有限公司
　　法定代理人　乙○○
右當事人間請求給付貨款事件，本院判決如左：
    主      文
被告應給付原告美金陸萬貳仟玖佰貳拾伍元捌角及自民國八十九年六月二十日起至清
償日止，按週年利率百分之五計算之利息。
訴訟費用由被告負擔。
本判決得假執行。
    事      實
壹、原告方面：
一、聲明：如主文第一項所示，並願供擔保請准為假執行之宣告。
二、陳述：原告前於民國八十九年三月接受被告訂單，提供ＶＳＭ等通訊器材產品，
    原告早已依約交付完畢，相對人卻一再延欠貨款，迄今尚餘美金捌萬參仟玖佰零
    壹元未付，惟聲請人雖屢向被告催請付款，均未獲置理。茲減縮請求為美金陸萬
    貳仟玖佰貳拾伍元。爰提起本件訴訟。
三、證據：提出被告於八十九年三月二十三日向原告所下之訂單影本一紙、原告開立
    給被告之發票影本六紙、原告於九十一年五月十日寄發被告之存證信函影本一紙
    為證。
貳、被告方面：
一、聲明：認諾原告訴之聲明所為請求之主張。
二、請求分十二季給付。因為我們付了很多錢，目前沒有能力一次償還，希望能分期
    。
    理      由
一、按訴狀送達後，原告不得將原訴變更或追加他訴。但有下列各款情形之一者，不
    在此限：一、被告同意者。二、請求之基礎事實同一者。三、擴張或減縮應受判
    決事項之聲明者。四、因情事變更而以他項聲明代最初之聲明者。五、該訴訟標
    的對於數人必須合一確定時，追加其原非當事人之人為當事人者。六、訴訟進行
    中，於某法律關係之成立與否有爭執，而其裁判應以該法律關係為據，並求對於
    被告確定其法律關係之判決者。七、不甚礙被告之防禦及訴訟之終結者。民事訴
    訟法第二百五十五條第一項定有明文。查原告雖於支付命令狀聲請狀（因被告聲
    明異議，視為起訴）送達被告後，將原訴之聲明：「被告應給付原告美金捌萬參
    仟玖佰零壹點零壹元」減縮為「被告應給付原告美陸萬貳仟玖佰貳拾伍元捌角」
    ，符合上開規定但書第三款情形，並經被告同意，自應予准許，又被告抗辯原告
    本身是否有當事人能力問題，業經原告提出原告在香港公司登記證影本為憑，嗣
    經被告所不爭執，應認原告公司有當事人能力，均先予敘明。
二、按當事人於言詞辯論時為訴訟標的之捨棄或認諾者，應本於其捨棄或認諾為該當
    事人敗訴之判決。民事訴訟法第三百八十四條定有明文。查原告之主張，業經其
    提出被告於八十九年三月二十三日向原告所下之訂單影本一紙、原告開立給被告
    之發票影本六紙、原告於九十一年五月十日寄發被告之存證信函影本一紙為證。
　　並經被告於九十一年十月二十四日言詞辯論期日中認諾，從而被告既對原告所為
　　之本件請求予以認諾，揆諸首揭條文，原告請求被告給付貨款如主文第一項所示
　　之金額及遲延利息，即有理由，應予准許。
三、又按經原告同意者，法院得定分次履行之期間。民事訴訟法第三百九十六條第二
    項固定有明文。經查被告雖請求上開貨款分十二季給付之等語，惟為原告所不同
    意，揆諸前開規定，本院自無法為定分次履行之判決。
四、假執行之宣告：
    本件係本於被告認諾所為之判決，爰依民事訴訟法第三百八十九條第一項第一款
    之規定，依職權宣告假執行。
丁、結論：
    本件原告之訴為有理由，依民事訴訟法第第七十八條、第三百八十九條第一項第
    一款，判決如主文。
中　　　華　　　民　　　國　　九十一　　年　　　十　　　月　　三十一　　日
                                            民事第二庭法      官　黃雯惠
右為正本係照原本作成。
如對本判決上訴，須於判決送達後廿日內向本院提出上訴狀。
中　　　華　　　民　　　國　　九十一　　年　　　十一　　月　　　一　　　日
　　　　　　　　　　　　　　　　　　　　　　　　　　　法院書記官　林玗倩
